Minutes et répertoires du notaire Pierre MICHAUX, 19 décembre 1826 - 15 décembre 1831 (étude VII)
Archives nationales
- Minutes de Pierre MICHAUX, novembre 1826 - 1839; MC/ET/VII/675 - MC/ET/VII/719
  - Minutes. 1829, avril, avril 1829; MC/ET/VII/700
    - Inventaire après décès de Hannam Pitt, officier anglais, 1, rue de la Michodière, et 163, rue de Charonne., 18 avril 1829; MC/ET/VII/700
      Documents du Minutier central des notaires de Paris concernant l'histoire économique et sociale (1800-1830) [8556 actes], par Claude Pris, introduction et index revus, corrigés par le personnel du Minutier central, sous la direction d'Andrée Chauleur, Paris, Archives nationales, 1999, notice n° 6991 (instrument de recherche imprimé dématérialisé dont la version intégrale est accessible en ligne par la rubrique 'Autres instruments de recherche', voir contexte dans le Plan d’orientation général - Notaires de Paris, guides thématiques du Minutier).
      inventaire; Charonne (rue de); Pitt, Hannam
    - Mariage de Jacques Vinay, capitaine en retraite, 59, rue Popincourt, avec Élisabeth Victoire Jeanne Étiennette Dumoutier-Toutin, veuve de Louis Mathurin Constant Metton, officier en retraite, 11, rue des Martyrs., 22 avril 1829; MC/ET/VII/700
      Documents du Minutier central des notaires de Paris concernant l'histoire économique et sociale (1800-1830) [8556 actes], par Claude Pris, introduction et index revus, corrigés par le personnel du Minutier central, sous la direction d'Andrée Chauleur, Paris, Archives nationales, 1999, notice n° 6627 (instrument de recherche imprimé dématérialisé dont la version intégrale est accessible en ligne par la rubrique 'Autres instruments de recherche', voir contexte dans le Plan d’orientation général - Notaires de Paris, guides thématiques du Minutier).
      contrat de mariage; Martyrs (rue des); Popincourt (rue); Dumoutier-Toutin, Elisabeth Victoire Jeanne Etiennette; Metton, Louis Mathurin Constant; Vinay, Jacques; officier (armée)
    - Mariage de Jean-Baptiste Martin, propriétaire, 65, rue Saint-André-des-Arts, avec Madeleine Félicité Blondeau, 2, place Dauphine., 23 avril 1829; MC/ET/VII/700
      Documents du Minutier central des notaires de Paris concernant l'histoire économique et sociale (1800-1830) [8556 actes], par Claude Pris, introduction et index revus, corrigés par le personnel du Minutier central, sous la direction d'Andrée Chauleur, Paris, Archives nationales, 1999, notice n° 8151 (instrument de recherche imprimé dématérialisé dont la version intégrale est accessible en ligne par la rubrique 'Autres instruments de recherche', voir contexte dans le Plan d’orientation général - Notaires de Paris, guides thématiques du Minutier).
      contrat de mariage; Dauphine (place); Saint-André-des-Arts (rue); Blondeau, Madeleine Félicité; Martin, Jean-Baptiste
  - Minutes. 1829, mai - 1829, juin, mai 1829 - juin 1829; MC/ET/VII/701
    - Vente d'hôtel garni, 19, rue Bergère, par Antoine Rodier à Jean François Baudouin., 6 mai 1829; MC/ET/VII/701
      Documents du Minutier central des notaires de Paris concernant l'histoire économique et sociale (1800-1830) [8556 actes], par Claude Pris, introduction et index revus, corrigés par le personnel du Minutier central, sous la direction d'Andrée Chauleur, Paris, Archives nationales, 1999, notice n° 4113 (instrument de recherche imprimé dématérialisé dont la version intégrale est accessible en ligne par la rubrique 'Autres instruments de recherche', voir contexte dans le Plan d’orientation général - Notaires de Paris, guides thématiques du Minutier).
      acte de vente; Bergère (rue); Baudouin, Jean François; Rodier, Antoine; journaliste
    - Bail de boutique pour vendre des boutons, 277, rue Saint-Denis, par Marie Anne Delagarde, veuve de Louis René Prudhomme, à Théodore Poncelet, fabricant de boutons., 6 mai 1829; MC/ET/VII/701
      Documents du Minutier central des notaires de Paris concernant l'histoire économique et sociale (1800-1830) [8556 actes], par Claude Pris, introduction et index revus, corrigés par le personnel du Minutier central, sous la direction d'Andrée Chauleur, Paris, Archives nationales, 1999, notice n° 982 (instrument de recherche imprimé dématérialisé dont la version intégrale est accessible en ligne par la rubrique 'Autres instruments de recherche', voir contexte dans le Plan d’orientation général - Notaires de Paris, guides thématiques du Minutier).
      bail; Saint-Denis (rue); Delagarde, Marie Anne; Poncelet, Théodore; Prudhomme, Louis René; tabletier; commerçant
    - Mariage d'Émile Jacques Jean-Baptiste Napoléon Clairbout, commis marchand de tulle en gros, 9, rue de la Jussienne, avec Marie Élisabeth Julienne Schmidt, 8, impasse Guéménée., 8 mai 1829; MC/ET/VII/701
      Documents du Minutier central des notaires de Paris concernant l'histoire économique et sociale (1800-1830) [8556 actes], par Claude Pris, introduction et index revus, corrigés par le personnel du Minutier central, sous la direction d'Andrée Chauleur, Paris, Archives nationales, 1999, notice n° 5469 (instrument de recherche imprimé dématérialisé dont la version intégrale est accessible en ligne par la rubrique 'Autres instruments de recherche', voir contexte dans le Plan d’orientation général - Notaires de Paris, guides thématiques du Minutier).
      contrat de mariage; Jussienne (rue de la); Clairbout, Emile Jacques Jean-Baptiste Napoléon; Schmidt, Marie Elisabeth Julienne; commerçant
    - Mariage de Pierre Alexandre Blouet, vannier, 11, rue du Marché-Saint-Honoré, avec Marie Cordant, même adresse., 14 mai 1829; MC/ET/VII/701
      Documents du Minutier central des notaires de Paris concernant l'histoire économique et sociale (1800-1830) [8556 actes], par Claude Pris, introduction et index revus, corrigés par le personnel du Minutier central, sous la direction d'Andrée Chauleur, Paris, Archives nationales, 1999, notice n° 2345 (instrument de recherche imprimé dématérialisé dont la version intégrale est accessible en ligne par la rubrique 'Autres instruments de recherche', voir contexte dans le Plan d’orientation général - Notaires de Paris, guides thématiques du Minutier).
      contrat de mariage; Marché-Saint-Honoré (rue du); Blouet, Pierre Alexandre; Cordant, Marie; vannier-rotinier
    - Partage de succession d'Étienne Paraclet Leduc, négociant, 269, rue Saint-Martin., 10 juin 1829; MC/ET/VII/701
      Documents du Minutier central des notaires de Paris concernant l'histoire économique et sociale (1800-1830) [8556 actes], par Claude Pris, introduction et index revus, corrigés par le personnel du Minutier central, sous la direction d'Andrée Chauleur, Paris, Archives nationales, 1999, notice n° 2902 (instrument de recherche imprimé dématérialisé dont la version intégrale est accessible en ligne par la rubrique 'Autres instruments de recherche', voir contexte dans le Plan d’orientation général - Notaires de Paris, guides thématiques du Minutier).
      partage; Saint-Martin (rue); Leduc, Etienne Paraclet; négociant
    - Inventaire après décès de Pierre Ambroise Frenel, négociant à Paris., 22 juin 1829; MC/ET/VII/701
      Documents du Minutier central des notaires de Paris concernant l'histoire économique et sociale (1800-1830) [8556 actes], par Claude Pris, introduction et index revus, corrigés par le personnel du Minutier central, sous la direction d'Andrée Chauleur, Paris, Archives nationales, 1999, notice n° 2901 (instrument de recherche imprimé dématérialisé dont la version intégrale est accessible en ligne par la rubrique 'Autres instruments de recherche', voir contexte dans le Plan d’orientation général - Notaires de Paris, guides thématiques du Minutier).
      inventaire; Frenel, Pierre Ambroise; négociant
    - Procès-verbal d'enchères de fonds de commerce d'hôtel garni, 31, rue Pigalle, par Sophie Louise Françoise Bénézit., 24 juin 1829; MC/ET/VII/701
      Documents du Minutier central des notaires de Paris concernant l'histoire économique et sociale (1800-1830) [8556 actes], par Claude Pris, introduction et index revus, corrigés par le personnel du Minutier central, sous la direction d'Andrée Chauleur, Paris, Archives nationales, 1999, notice n° 4114 (instrument de recherche imprimé dématérialisé dont la version intégrale est accessible en ligne par la rubrique 'Autres instruments de recherche', voir contexte dans le Plan d’orientation général - Notaires de Paris, guides thématiques du Minutier).
      procès-verbal; Pigalle (rue); Bénézit, Sophie Louise Françoise
    - Procès-verbal d'enchères du domaine des Bergeries et de la ferme de la Fromagerie avec parc, jardin et terres labourables à Chartrettes par Henry Jean-Baptiste Pauline Dumesnil d'Arrentière, agent de change., 25 juin 1829; MC/ET/VII/701
      Précisions sur les lieux: Chartrettes (Seine-et-Marne)--La Fromagerie; Chartrettes (Seine-et-Marne)--Les Bergeries; La Fromagerie (Chartrettes, Seine-et-Marne); Les Bergeries (Chartrettes, Seine-et-Marne)
      Documents du Minutier central des notaires de Paris concernant l'histoire économique et sociale (1800-1830) [8556 actes], par Claude Pris, introduction et index revus, corrigés par le personnel du Minutier central, sous la direction d'Andrée Chauleur, Paris, Archives nationales, 1999, notice n° 7992 (instrument de recherche imprimé dématérialisé dont la version intégrale est accessible en ligne par la rubrique 'Autres instruments de recherche', voir contexte dans le Plan d’orientation général - Notaires de Paris, guides thématiques du Minutier).
      procès-verbal; Chartrettes (Seine-et-Marne); Dumesnil d'Arrentière, Henri Jean-Baptiste Paulin; agent de change
  - Affaires Devy et Leclerc d'Acolay et actes annexes, 22 et 26 mai 1829. 1829, 22 mai - 1839, 22 mai 1829 - 1839; MC/ET/VII/702
    Actes annexes, 1829-1839.
    - Jean Roch Devy propriétaire demeurant avenue Marbeuf vend à Louis René Prudhomme rentier demeurant boulevard Saint-Denis, n°8 une maison rue Neuve-de-la-Ferme, n°8., 26 mai 1829 - 1839; MC/ET/VII/702
      Sont joints en annexes les quittances par M. et Mme Devy, Leclerc-d'Accolay, Anne Sonnier, Joubert, Delamontagne, Segoing, Dumoulin, Dherbelot, Meignon, Vasserot, 1829-1839.
      Report des actes analysés à l'occasion de l'établissement des répertoires numériques dits 'états numérique' des liasses et registres de minutes. (base de données migrée: voir contexte dans le Plan d’orientation général - Notaires de Paris, guides thématiques du Minutier).
      Date de création de la notice: 2010
      accord; compte; quittance; Saint-Denis (boulevard); Prudhomme, Louis René; Devy, Jean Roch; Leclerc d'Accolay (M.); Sonnier, Anne; Joubert (M.); Delamontagne (M.); Segoing (M.); Dumoulin (M.); Dherbelot (M.); Meignon (M.); Vasserot (M.)
  - Minutes. 1829, juillet, juillet 1829; MC/ET/VII/703
    - Mariage de François Joseph Tuaillon, homme de lettres, 142, rue Saint-Martin, avec Françoise Elmire Barte, demeurant à Versailles, 3, rue aux Boeufs., 17 juillet 1829; MC/ET/VII/703
      Documents du Minutier central des notaires de Paris concernant l'histoire économique et sociale (1800-1830) [8556 actes], par Claude Pris, introduction et index revus, corrigés par le personnel du Minutier central, sous la direction d'Andrée Chauleur, Paris, Archives nationales, 1999, notice n° 5742 (instrument de recherche imprimé dématérialisé dont la version intégrale est accessible en ligne par la rubrique 'Autres instruments de recherche', voir contexte dans le Plan d’orientation général - Notaires de Paris, guides thématiques du Minutier).
      contrat de mariage; Saint-Martin (rue); Versailles (Yvelines); Barte, Françoise Elmire; Tuaillon, François Joseph; écrivain
    - Vente de fonds de commerce de tapissier, 87, rue du Faubourg-Saint-Honoré, par Charles Aubin Fournier, tapissier du garde-meuble de la Couronne, à Charles Constant Carlin, tapissier., 24 juillet 1829; MC/ET/VII/703
      Documents du Minutier central des notaires de Paris concernant l'histoire économique et sociale (1800-1830) [8556 actes], par Claude Pris, introduction et index revus, corrigés par le personnel du Minutier central, sous la direction d'Andrée Chauleur, Paris, Archives nationales, 1999, notice n° 2326 (instrument de recherche imprimé dématérialisé dont la version intégrale est accessible en ligne par la rubrique 'Autres instruments de recherche', voir contexte dans le Plan d’orientation général - Notaires de Paris, guides thématiques du Minutier).
      acte de vente; Faubourg-Saint-Honoré (rue du); Carlin, Charles Constant; Fournier, Charles Aubin; tapissier; tapissier
    - Procès-verbal d'enchères du journal La Bibliothèque dramatique ou Répertoire général du théâtre français, par Augustin Joseph Turquet., 24 juillet 1829; MC/ET/VII/703
      Documents du Minutier central des notaires de Paris concernant l'histoire économique et sociale (1800-1830) [8556 actes], par Claude Pris, introduction et index revus, corrigés par le personnel du Minutier central, sous la direction d'Andrée Chauleur, Paris, Archives nationales, 1999, notice n° 2661 (instrument de recherche imprimé dématérialisé dont la version intégrale est accessible en ligne par la rubrique 'Autres instruments de recherche', voir contexte dans le Plan d’orientation général - Notaires de Paris, guides thématiques du Minutier).
      procès-verbal; Turquet, Augustin Joseph
    - Dépôt de l'acte de société en commandite par actions du quotidien Le Temps, journal des progrès politiques, scientifiques, littéraires, financiers, industriels, sous la raison Coste et Cie, 7, rue de la Paix, entre Jacques Coste, gérant, Jean Jacques Baude et Élie Audra, actionnaires., 31 juillet 1829; MC/ET/VII/703
      Documents du Minutier central des notaires de Paris concernant l'histoire économique et sociale (1800-1830) [8556 actes], par Claude Pris, introduction et index revus, corrigés par le personnel du Minutier central, sous la direction d'Andrée Chauleur, Paris, Archives nationales, 1999, notice n° 2662 (instrument de recherche imprimé dématérialisé dont la version intégrale est accessible en ligne par la rubrique 'Autres instruments de recherche', voir contexte dans le Plan d’orientation général - Notaires de Paris, guides thématiques du Minutier).
      dépôt de pièces; Paix (rue de la); Audra, Elie; Baude, Jean Jacques; Coste, Jacques
  - Minutes. 1829, août - 1829, septembre, août 1829 - septembre 1829; MC/ET/VII/704
    - Mariage de Pierre Ambroise Joseph Dupuis, distillateur, demeurant à Aire, avec Julie Amélie Josèphe Clairbout, 8, impasse Guéménée., 12 août 1829; MC/ET/VII/704
      Documents du Minutier central des notaires de Paris concernant l'histoire économique et sociale (1800-1830) [8556 actes], par Claude Pris, introduction et index revus, corrigés par le personnel du Minutier central, sous la direction d'Andrée Chauleur, Paris, Archives nationales, 1999, notice n° 3765 (instrument de recherche imprimé dématérialisé dont la version intégrale est accessible en ligne par la rubrique 'Autres instruments de recherche', voir contexte dans le Plan d’orientation général - Notaires de Paris, guides thématiques du Minutier).
      contrat de mariage; Aire-sur-la-Lys (Pas-de-Calais); Clairbout, Julie Amélie Josèphe; Dupuis, Pierre Ambroise Joseph
    - Mariage de Jean-Baptiste Poirot, propriétaire, 77, rue de la Roquette, veuf avec deux enfants d'Adélaïde Françoise Claudine Duvel, avec Cléontine Pajot, même adresse., 13 août 1829; MC/ET/VII/704
      Documents du Minutier central des notaires de Paris concernant l'histoire économique et sociale (1800-1830) [8556 actes], par Claude Pris, introduction et index revus, corrigés par le personnel du Minutier central, sous la direction d'Andrée Chauleur, Paris, Archives nationales, 1999, notice n° 8153 (instrument de recherche imprimé dématérialisé dont la version intégrale est accessible en ligne par la rubrique 'Autres instruments de recherche', voir contexte dans le Plan d’orientation général - Notaires de Paris, guides thématiques du Minutier).
      contrat de mariage; Roquette (rue de la); Duvel, Adélaïde Françoise Claudine; Pajot, Cléontine; Poirot, Jean-Baptiste; juriste
    - Inventaire après décès d'Antoine François Longchampt, marchand de fromages, 2, rue des Coquilles., 20 août 1829; MC/ET/VII/704
      Documents du Minutier central des notaires de Paris concernant l'histoire économique et sociale (1800-1830) [8556 actes], par Claude Pris, introduction et index revus, corrigés par le personnel du Minutier central, sous la direction d'Andrée Chauleur, Paris, Archives nationales, 1999, notice n° 3987 (instrument de recherche imprimé dématérialisé dont la version intégrale est accessible en ligne par la rubrique 'Autres instruments de recherche', voir contexte dans le Plan d’orientation général - Notaires de Paris, guides thématiques du Minutier).
      inventaire; Coquilles (rue des); Longchampt, Antoine François; crémier
    - Mariage de Joseph Marie Jean Casaneuve, propriétaire, 225, place du Palais-Royal, avec Jeanne Émilie Rome [Romé], lingère, 55, passage Choiseul., 3 septembre 1829; MC/ET/VII/704
      Documents du Minutier central des notaires de Paris concernant l'histoire économique et sociale (1800-1830) [8556 actes], par Claude Pris, introduction et index revus, corrigés par le personnel du Minutier central, sous la direction d'Andrée Chauleur, Paris, Archives nationales, 1999, notice n° 8154 (instrument de recherche imprimé dématérialisé dont la version intégrale est accessible en ligne par la rubrique 'Autres instruments de recherche', voir contexte dans le Plan d’orientation général - Notaires de Paris, guides thématiques du Minutier).
      contrat de mariage; Choiseul (passage); Palais-Royal (place du); Casaneuve, Joseph Marie Jean; Rome, Jeanne Emilie; Romé, Jeanne Emilie; teinturier blanchisseur
    - Inventaire après décès d'Anne Marguerite Joséphine Blanvillain, épouse de Pierre Joseph Auguste Mulot, loueur de voitures, 28, rue de Paradis., 4 septembre 1829; MC/ET/VII/704
      Documents du Minutier central des notaires de Paris concernant l'histoire économique et sociale (1800-1830) [8556 actes], par Claude Pris, introduction et index revus, corrigés par le personnel du Minutier central, sous la direction d'Andrée Chauleur, Paris, Archives nationales, 1999, notice n° 2463 (instrument de recherche imprimé dématérialisé dont la version intégrale est accessible en ligne par la rubrique 'Autres instruments de recherche', voir contexte dans le Plan d’orientation général - Notaires de Paris, guides thématiques du Minutier).
      inventaire; Paradis (rue de); Blanvillain, Anne Marguerite Joséphine; Mulot, Pierre Joseph Auguste; loueur de véhicules
    - Vente de boutique de boulangerie à la Délivrande [Douvres-la-Délivrande], par André Aquillin, boulanger, à Charles Pierre Lefrançois, négociant., 11 septembre 1829; MC/ET/VII/704
      Documents du Minutier central des notaires de Paris concernant l'histoire économique et sociale (1800-1830) [8556 actes], par Claude Pris, introduction et index revus, corrigés par le personnel du Minutier central, sous la direction d'Andrée Chauleur, Paris, Archives nationales, 1999, notice n° 3603 (instrument de recherche imprimé dématérialisé dont la version intégrale est accessible en ligne par la rubrique 'Autres instruments de recherche', voir contexte dans le Plan d’orientation général - Notaires de Paris, guides thématiques du Minutier).
      acte de vente; Douvres-la-Délivrande (Calvados); Aquillin, André; Lefrançois, Charles Pierre; boulanger; négociant
    - Mariage de Pierre Charles Ernoux, commissaire-priseur à Troyes, avec Clara Célestine Clerc, 17, rue Saint-Georges., 23 septembre 1829; MC/ET/VII/704
      Documents du Minutier central des notaires de Paris concernant l'histoire économique et sociale (1800-1830) [8556 actes], par Claude Pris, introduction et index revus, corrigés par le personnel du Minutier central, sous la direction d'Andrée Chauleur, Paris, Archives nationales, 1999, notice n° 5711 (instrument de recherche imprimé dématérialisé dont la version intégrale est accessible en ligne par la rubrique 'Autres instruments de recherche', voir contexte dans le Plan d’orientation général - Notaires de Paris, guides thématiques du Minutier).
      contrat de mariage; Saint-Georges (rue); Troyes (Aube); Clerc, Clara Célestine; Ernoux, Pierre Charles; commissaire-priseur
    - Inventaire après décès de Louise Claire Sardaillon, épouse d'Edme François d' Arnault, employé au ministère des Finances, 13, rue des Blancs-Manteaux., 26 septembre 1829; MC/ET/VII/704
      Documents du Minutier central des notaires de Paris concernant l'histoire économique et sociale (1800-1830) [8556 actes], par Claude Pris, introduction et index revus, corrigés par le personnel du Minutier central, sous la direction d'Andrée Chauleur, Paris, Archives nationales, 1999, notice n° 6305 (instrument de recherche imprimé dématérialisé dont la version intégrale est accessible en ligne par la rubrique 'Autres instruments de recherche', voir contexte dans le Plan d’orientation général - Notaires de Paris, guides thématiques du Minutier).
      inventaire; Blancs-Manteaux (rue des); Arnault, Edme François d'; Sardaillon, Louise Claire; fonctionnaire
  - Minutes. 1829, octobre - 1829, novembre, octobre 1829 - novembre 1829; MC/ET/VII/705
    - Vente du droit de réméré dans la vente d'une part de l'Entreprise des lits militaires par Alexandre Edme Méchin, député, à Charles Dumergue [Duménil], à Londres., 2 octobre 1829; MC/ET/VII/705
      Documents du Minutier central des notaires de Paris concernant l'histoire économique et sociale (1800-1830) [8556 actes], par Claude Pris, introduction et index revus, corrigés par le personnel du Minutier central, sous la direction d'Andrée Chauleur, Paris, Archives nationales, 1999, notice n° 6952 (instrument de recherche imprimé dématérialisé dont la version intégrale est accessible en ligne par la rubrique 'Autres instruments de recherche', voir contexte dans le Plan d’orientation général - Notaires de Paris, guides thématiques du Minutier).
      acte de vente; Londres (Royaume-Uni); Dumergue, Charles; Duménil, Charles; Méchin, Alexandre Edme; député
    - Inventaire après décès d'Alphonse André Jean-Baptiste Vulpian, avocat, 23, rue des Bons-Enfants., 19 octobre 1829; MC/ET/VII/705
      Documents du Minutier central des notaires de Paris concernant l'histoire économique et sociale (1800-1830) [8556 actes], par Claude Pris, introduction et index revus, corrigés par le personnel du Minutier central, sous la direction d'Andrée Chauleur, Paris, Archives nationales, 1999, notice n° 5649 (instrument de recherche imprimé dématérialisé dont la version intégrale est accessible en ligne par la rubrique 'Autres instruments de recherche', voir contexte dans le Plan d’orientation général - Notaires de Paris, guides thématiques du Minutier).
      inventaire; Bons-Enfants (rue des); Vulpian, Alphonse André Jean-Baptiste; avocat
    - Mariage de Pierre Paul Marie Étienne Champagniat, ex-papetier, 158, rue Saint-Antoine, avec Augustine Renard, même adresse., 28 octobre 1829; MC/ET/VII/705
      Documents du Minutier central des notaires de Paris concernant l'histoire économique et sociale (1800-1830) [8556 actes], par Claude Pris, introduction et index revus, corrigés par le personnel du Minutier central, sous la direction d'Andrée Chauleur, Paris, Archives nationales, 1999, notice n° 2707 (instrument de recherche imprimé dématérialisé dont la version intégrale est accessible en ligne par la rubrique 'Autres instruments de recherche', voir contexte dans le Plan d’orientation général - Notaires de Paris, guides thématiques du Minutier).
      contrat de mariage; Saint-Antoine (rue); Champagniat, Pierre Paul Marie Etienne; Renard, Augustine; papetier
    - Inventaire après décès de Gilbert Sallas, restaurateur, 4, cour des Fontaines., 30 octobre 1829; MC/ET/VII/705